臺灣臺北地方法院民事判決　九十年度訴字第一九○一號
　　原　　　告　台灣中小企業銀行股份有限公司
　　法定代理人　丁○○
　　訴訟代理人　甲○○
　　　　　　　　丙○○
　　被　　　告　乙○○
右當事人間請求返還借款事件，本院判決如左：
    主      文
被告應給付原告新台幣捌拾肆萬貳仟佰貳拾捌元，及自民國八十九年六月二十九日
起至清償日止，按年息百分之十點八九五計算之利息，並自民國八十九年七月二十九
日起至清償日止，逾期清償在六個月以內者，按上開利率百分之十，逾期超過六個月
者，超過部分按上開利率百分之二十計算之違約金。
訴訟費用由被告負擔。
本判決於原告以新台幣貳拾捌萬壹仟元為被告供擔保後，得為假執行；但被告如於假
執行程序實施前，以新台幣捌拾肆萬貳仟佰貳拾捌元為原告預供擔保後，得免為假
執行。
    事      實
甲、原告方面：
一、聲明：除假執行擔保金額外，如主文第一項所示。
二、陳述：
（一）被告於民國七十九年十二月二十八日，以訴外人胡光裕、劉文正、劉文標及張
      雁昆為連帶保證人，向原告借用新台幣（下同）一百五十萬元，借款期間自七
      十九年十二月二十八日起至九十四年十二月二十八日止，約定自借款日起以一
      個月為一期，共分一百八十期，按月平均攤還本息，利息按年息百分之十二點
      七五計算，並遇原告基本放款利率調整時，自調整日起改按調整後之利率加碼
      年息百分之二點三七五計算（目前為年息百分之十點八九五），並約定如有一
      宗債務未依約清償者，借款人即喪失期限利益，全部借款視為到期，應立即償
      還，逾期清償在六個月以內者，按上開利率百分之十，逾期超過六個月者，超
      過部分按上開利率百分之二十計付違約金。詎被告就上開借款自八十九年六月
      二十八日起即未依約繳交本息，依前開約定已喪失期限利益，尚欠本金八十四
      萬二千三百二十八元，及自八十九年六月二十九日起至清償日止，按年息百分
      之十點八九五計算之利息，並自八十九年七月二十九日起至清償日止，逾期清
      償在六個月以內者，按上開利率百分之十，逾期超過六個月者，超過部分按上
      開利率百分之二十計算之違約金，迄未清償，為此依消費借貸契約之法律關係
      ，訴請被告如數給付。
（二）查本件係因被告當初欲購買長安國際開發股份有限公司（下稱長安公司）之高
      爾夫會員資格，遂出具申請書申貸本件貸款一百五十萬元，被告曾出具切結書
      ，切結同意本筆貸款與原告間純係借貸關係，與長安公司開發及經營之成敗無
      關，倘被告與該公司間發生任何糾紛均與原告無涉等語，且由被告九十年五月
      十四日存證信函可知，被告為訴外人張雁昆所經營之廣億證券公司之員工及家
      屬，受其以就業理由逼迫，不得不從，可見被告與訴外人係以承購長安高爾夫
      球場會員資格為由，向原告借款，被告既願借名為他人借款，自應負清償借款
      之責，被告辯稱其對借款不知情，實不足採。原告於七十九年十二月二十八日
      有匯款一百五十萬元予被告，撥入被告二三○○八之三號活期存款帳戶中，並
      經被告於當日領取，當初連同被告在內有數十人辦理長安高爾夫球場之球證，
      均向原告辦理貸款，原告貸放之金額合計六千九百萬元，均於同日撥至長安高
      爾夫球場之帳戶。證人林明珠雖證稱被告部分欠繳本息，係由訴外人張雁昆交
      代存入被告之約定扣繳活期存款帳戶內代償，惟張雁昆係本件借款連帶保證人
      之一，由其代償部分本息，並無不妥，況被告曾出具委託書，由原告逕由其活
      期存款內撥轉繳付本息，嗣後電腦按月由該帳戶扣繳本息，至於究由何人存入
      款項，原告無從知悉，被告一再以從未清償本息為由抗辯，實屬無據。
三、證據：提出借據七紙、約定書一份、存款客戶異動資料一份、開戶印鑑卡一紙、
    活期存款取款憑條一紙、存款轉帳收入傳票一紙、放款轉帳支出傳票一紙、繳款
    明細表一份、交寄大宗限時掛號函件存根一紙、長安高爾夫鄉村俱樂部會員報表
    一份、借款申請書及調查表一紙、存證信函一份、切結書一份、委託書一份（以
    上均為影本），並聲請傳訊證人王蕙青。
乙、被告方面：
一、聲明：
（一）原告之訴及假執行之聲請均駁回。
（二）如受不利判決，願供擔保請准宣告免為假執行。
二、陳述：
（一）本件原告無非係以被告購買高爾夫球證，經原告銀行簽呈核准高爾夫球會員資
      格貸款一百五十萬元等語，為其論據。惟查，被告根本未購買球證，無須貸款
      ，更無從向原告銀行以會員資格貸款，兩造根本未成立本件借貸契約。本件實
      係原告銀行人員提出空白授信約定書、空白借據等購買球證之文件，表示可先
      提出申請，然須待相關會員資格確定後，始可完成貸款，相關開戶印鑑卡、空
      白取款憑條亦同時要求先行簽名備妥，然因被告事後並未購買球證，不可能完
      成相關貸款程序，亦從未前往銀行或授權他人辦理。系爭借據貸款金額並非被
      告所填寫，被告根本未購買球證，如何決定貸款金額，本件若確為個人消費性
      貸款，何以原告提出之轉帳傳票係一筆六千九百萬元之轉帳支出，且竟於七十
      九年十二月二十八日同一時間以一筆全部轉入長安公司之帳戶，本件貸款如係
      被告所貸再存入，所存入者亦應為一筆一百五十萬元之金額，原告雖主張本件
      與是否辦理長安公司球證無關，然原告提出之申貸書業已記載「該員因購買長
      安高爾夫會員資格申貸，本案依本部77.1.22簽呈擬請准予貸放長期放款一百
      五十萬元」，足見本件必須購買球證符合資格始得辦理貸款。
（二）本件貸款利息自始均由長安公司繳納，被告毫不知情貸款繳息情事，原告人員
      亦從未通知繳息，其提出之通知函僅為九十年一月十七日本件訴訟前之催告函
      ，之前並無任何催繳記錄，顯與事理有違。系爭借款連帶保證人胡光裕、劉文
      正、劉文標及張雁昆均為長安公司董事或業務經理，且均擔任與本件同時申貸
      之四十六件案件之保證人，又均使用固定橡皮章重複大量蓋用，與被告歷來向
      原告申貸均一一慎重簽名之情形不同，足見本件申貸與長安高爾夫球場有關。
      本件確係申請當天即一次填具包括授信約定書、申請書、印鑑卡、借據等所有
      文件，訴外人陳九玲於另案證稱本件貸款申辦時係一次填寫包括授信約定書、
      申請書、印鑑卡、借據等所有文件等語，當時之借據及授信約定書係事先空白
      備妥，而該貸款必須經專案批准始知貸款金額及利率，證人林明珠亦證稱利率
      一直變動，必須按簽約當時變動情形與銀行談妥始能確定，足見被告於申請當
      時必為空白簽名，而被告並未購買球證，亦未提出買賣契約以供審核，更未曾
      授權他人代為辦理貸款，自無從成立借款行為。
（三）本件借貸契約為要物契約，借貸物之交付為契約之成立要件，若未完成借貸物
      之交付，則借貸之法律行為不生效力，此為民法修正之意旨，亦有最高法院八
      十七年台上字第一九四三號、八十七年台上字第一六一一號判決可資參照。原
      告所主張000-00-00000-0活期存款帳戶之開戶日期，被告身處國外，不可能開
      立帳戶，原告又未提出曾經將存摺交付被告之證明文件，足證被告未開立該帳
      戶，無從經由該帳戶取得任何款項，是兩造之借貸行為顯然並未成立生效。且
      原告主張被告開戶並存入九百元之七十九年十二月十七日當日，被告根本不在
      國內，被告係於七十九年十二月十五日出國，至同月十八日回國，實無從開戶
      。且原告先稱被告於七十九年十二月十四日開戶，復稱被告於七十九年十二月
      十七日開戶，先後已屬不一，亦與證人王蕙青證稱被告於七十二年間就開始與
      原告營業部往來，已經簽有約定書及印鑑卡，可能有同時開立帳戶，故本件貸
      款不需另外開立撥款帳戶等語，有所矛盾。而開戶當日被告不在國內，開戶後
      之存摺根本不可能當場交付原告，如非當場交付，依原告銀行八十三年十月四
      日（八三）業管字第九二八四號之函文，遇有客戶未能及時領回存摺者，應設
      簿登記並註明領回日期及客戶簽收欄；依財政部台財錢發第○五一五六號函示
      ，所有乙種活期存款之存摺，必須交由客戶自行存執，各金融機構不得代為保
      管，遇有客戶未及領取存摺時，應即交由郵局寄還，證人王蕙青證稱原告根本
      無須另開設帳戶，證人陳九玲於另案甚至證稱見簽當日原告銀行並未交付存摺
      等語，原告主張客戶領取存摺不會請其簽署任何文件云云，顯屬無稽。本件並
      無上述簽收文件，自不足證明原告曾交付撥款帳戶存摺，若原告擅將該存摺交
      付他人，被告自從知悉帳戶成立及貸款核撥之事實，亦無從取得款項。
（四）原告提出竹北中山郵局第三十三號存證信函，指稱被告知悉貸款一事云云。惟
      查，該存證信函係由訴外人郭悅建而非被告所寄發，被告從未授權郭悅建辦理
      相關貸款事宜，自不能謂該存證信函係代被告所為，代理權之授與必須有授權
      或其他足證有代理之情事，該信函不足作為被告知悉本件貸款事實之證明。
三、證據：提出原告銀行八十三年十月四日（八三）業管字第九二八四號函一紙、筆
    錄二份、內政部警政署入出境管理局國人入出境日期證明書一紙（以上均為影本
    ），並聲請傳訊證人林明珠、劉文標、劉文正、敖釗鳴、鄭榮宗、陳正嘉、郭悅
    建。
    理      由
一、原告起訴主張被告於七十九年十二月二十八日，向原告借用一百五十萬元，借款
    期間自七十九年十二月二十八日起至九十四年十二月二十八日止，約定自借款日
    起以一個月為一期，共分一百八十期，按月平均攤還本息，利息按年息百分之十
    二點七五計算，並遇原告基本放款利率調整時，自調整日起改按調整後之利率加
    碼年息百分之二點三七五計算（目前為年息百分之十點八九五），詎被告就上開
    借款自八十九年六月二十八日起即未依約繳交本息，依約已喪失期限利益，尚欠
    本金八十四萬二千三百二十八元，及自八十九年六月二十九日起至清償日止，按
    年息百分之十點八九五計算之利息，並自八十九年七月二十九日起至清償日止，
    逾期清償在六個月以內者，按上開利率百分之十，逾期超過六個月者，超過部分
    按上開利率百分之二十計算之違約金，迄未清償。本件係因被告當初欲購買長安
    公司之高爾夫會員資格，遂出具申請書申貸本件貸款，被告曾出具切結書，切結
    同意本筆貸款與長安公司開發及經營之成敗無關，被告既願借名為他人借款，自
    應負清償借款之責，本件貸款已於七十九年十二月二十八日撥入被告帳戶中，並
    經被告於當日領取，本件原告係逕由被告帳戶撥轉繳付本息，至於究由何人存入
    款項，原告無從知悉，爰依消費借貸契約之法律關係，訴請被告如數給付前開欠
    款等語。
二、被告則以：本件申貸與長安高爾夫球場會員球證之申請有關，被告係申請當天一
    次填具原告人員提出之空白授信約定書、申請書、印鑑卡、借據、取款憑條等所
    有文件，惟約定須待相關會員資格確定後，始可完成貸款，然被告事後根本未購
    買球證，無從向原告銀行以會員資格貸款，系爭借據貸款金額並非被告填寫，亦
    未曾授權他人代為辦理貸款，兩造根本未成立本件借貸契約，本件若確為個人消
    費性貸款，何以原告提出之轉帳傳票係一筆六千九百萬元之轉帳支出，而系爭借
    款連帶保證人胡光裕、劉文正、劉文標及張雁昆均為長安公司董事或業務經理，
    與本件同時申貸之四十六件案件，其保證人均相同，又均使用固定橡皮章重複大
    量蓋用，原告提出之申貸書亦已記載與購買球證有關，足見本件必須購買球證符
    合資格始得辦理貸款。本件借款利息自始均由長安公司繳納，被告毫不知情貸款
    繳息情事，原告亦從未通知被告繳息，被告並未開立000-00-00000-0帳戶，原告
    所主張之開戶日期，被告身處國外，且原告未提出曾經將存摺交付被告之證明文
    件，足證被告未開立該帳戶，且該開戶存摺未曾交付被告，被告亦未曾領取該款
    項，兩造之借貸行為因要物性之欠缺而未成立生效等語，資為抗辯。
三、原告主張被告於七十九年十二月二十八日，向原告借用一百五十萬元，借款期間
    自七十九年十二月二十八日起至九十四年十二月二十八日止，惟被告自八十九年
    六月二十八日起即未依約繳交本息，尚欠本金八十四萬二千三百二十八元，及如
    主文第一項所示之利息、違約金等事實，業據原告提出借據、約定書、申請書、
    存款客戶異動資料、開戶印鑑卡、活期存款取款憑條、存款轉帳收入傳票、放款
    轉帳支出傳票、繳款明細表等件為證。被告對於該借據、約定書、申請書、開戶
    印鑑卡、活期存款取款憑條上其簽名印章之真正並不爭執（按原告雖於本院九十
    年五月二十一日準備程序否認借據上印章及活期存款取款憑條上其簽名印章之真
    正，惟依原告提出之被告就他人借款擔任連帶保證人之借據，其印章與本件借據
    及取款憑條之印章相符，且被告嗣後則僅抗辯當時係簽立空白借據等文件，然未
    就其簽名印章之真正再為爭執否認），惟以前開各詞置辯。是本件應予審酌者，
    乃系爭消費借貸契約是否已於兩造間成立生效？
四、按稱消費借貸者，謂當事人一方移轉金錢或其他代替物之所有權於他方，而約定
    他方以種類、品質、數量相同之物返還之契約，民法第四百七十四條第一項定有
    明文，故消費借貸契約當事人之一方若已移轉金錢或其他代替物之所有權於他方
    ，並經他方受領，雙方復有消費借貸之合意者，消費借貸契約即告成立。經查：
（一）被告辯稱本件貸款係申請當天一次填具授信約定書、申請書、印鑑卡、借據等
      文件，然所填具者均為空白文件，借據上之貸款金額及其他借款條件並非被告
      填寫等語。按私文書經本人或其代理人簽名、蓋章或按指印或有法院或公證人
      之認證者，推定其為真正，民事訴訟法第三百五十八條第一項定有明文，被告
      對於該借據、申請書、授信約定書之簽名印章既不爭執，該等文件即應推定為
      真正，則系爭借據關於借款金額、借款期間、借款利率等借款條件之記載，自
      亦應推定為真正，足證兩造就本件消費借貸契約，已有意思表示之合致。且按
      借款人或連帶保證人於借據上簽名蓋章，係以借據已填載完全為常態，被告抗
      辯其於借據簽名時，該借據為空白，借據上之金額非其填寫等語，自應由被告
      就此有利於己且屬變態之事實，負舉證之責。被告固舉訴外人陳九玲於本院九
      十年度訴字第三八一○號清償借款事件之證言，及證人林明珠於本院之證述內
      容為其論據，惟查，陳九玲僅於該案證稱「當時簽授信約定書、申請書、印鑑
      卡、借據、委任書、切結書」，然並未證稱上開文件簽立當時為空白，有本院
      九十年度訴字第三八一○號清償借款事件言詞辯論筆錄附卷可稽，而證人即長
      安公司職員林明珠雖證稱不同時段的貸款案會有不同的利率等語，惟尚難逕而
      推論當時有簽立空白借據文件之事實，況林明珠亦同時證稱：「依我個人瞭解
      ，借款文件上面不填日期還有可能，但不填金額我認為不可能」等語（以上均
      見本院九十年十月二十二日準備程序筆錄）。證人即負責本件借款徵信對保之
      證人王蕙青復證稱：「‧‧‧借據金額一定要先填，我們不能代填」、「‧‧
      ‧借據一定會有金額才會請他簽名‧‧‧」等語（見本院九十年八月二十七日
      準備程序筆錄）。此外，被告復未提出其他證據以實其說，足見被告抗辯其係
      簽立空白借據等文件，即非可採。
（二）被告另抗辯本件申貸與長安高爾夫球場會員球證之申請有關，惟被告事後未購
      買球證，兩造自無由成立本件借貸契約等語。惟查，被告就本件貸款「須以辦
      理購買高爾夫球證為前提」此一有利於己之事實，並未舉證以實其說，且依卷
      附被告所不爭執之切結書，業已記載「立切結書人因承購長安高爾夫俱樂部向
      貴行申請消費性貸款新台幣壹佰伍拾萬元正。本人同意本筆貸款純係與貴行借
      貸關係，與該公司開發及經營之成敗無關，倘嗣後本人與該公司發生任何糾紛
      概與貴行無涉‧‧‧」，足見兩造業已約定本件消費借貸契約與長安公司無關
      ，不論被告與長安公司事後是否有球證買賣關係存在，或有其他糾紛，均與本
      件消費借貸契約無關。而原告提出之「借款申請書及調查表」，其「申請人信
      用資料查核意見」欄固記載「該員因購買長安高爾夫會員資格申貸本案依本部
      77.1.22簽呈擬請准予貸放長期放款150萬元‧‧‧」等語，惟該文字僅係關於
      被告借款及原告貸放原因之敘述，且係基於申貸人信用資料調查需要所為之記
      載，然該申請書並未記載或約定須以購買球證為該消費借貸契約成立之條件或
      前提要件，是縱被告當初簽立借據並申辦貸款之目的係為購買球證，惟該球證
      是否辦妥或被告是否取得會員資格，均與兩造間之系爭消費借貸契約無關。被
      告以該申請書之記載，抗辯其未辦理球證，系爭消費借貸契約不成立云云，自
      非可採。被告另辯稱系爭借款之連帶保證人，與同時申貸之貸款案件其保證人
      均為胡光裕、劉文正、劉文標、張雁昆等長安公司董事，又均使用固定橡皮章
      重複大量蓋用，足證本件與長安公司之球證申購有關。惟查，消費借貸契約上
      連帶保證人為何人，是否與其他借貸契約之連帶保證人屬同一人，或是否使用
      相同印章蓋印其上，悉依消費借貸契約當事人之約定而決定，屬契約自由之範
      疇，本件消費借貸契約已經成立，已如前述，則連帶保證人之約定如何，即與
      系爭消費借貸契約無關，況本件原告僅對借款人即被告請求，自與連帶保證人
      是否確有保證他人債務之意思無關，是被告前開所辯，難以採信。
五、次按消費借貸契約，若當事人雙方有消費借貸之合意，借用人並已移轉金錢或其
    他代替物之所有權於他方，並經他方受領者，消費借貸契約即告成立。被告另抗
    辯其未開立系爭000-00-00000-0活期存款帳戶，亦未自該帳戶領取貸款，復未曾
    受領原告交付之存摺，系爭消費借貸契約之要物性即有欠缺等語。惟查：
（一）原告就其主張已將系爭一百五十萬元借款，於七十九年十二月二十八日自被告
      000-00-00000-0放款帳戶匯入被告上開活期存款帳戶之事實，業據其提出與所
      述相符之印鑑卡、存款客戶異動資料表、活期存款取款憑條、存款轉帳收入傳
      票、放款轉帳支出傳票為證，經比對該活期存款取款憑條之印章，與被告留存
      於原告銀行之印鑑卡上之印章，係屬相符，被告對該印章之真正又均不爭執，
      足堪認定被告將本件借貸金錢匯入原告開立之活期存款帳戶，即已處於被告得
      自由支配之狀況，應認原告已將借貸物交予被告受領，系爭消費借貸契約即因
      借用物之交付而成立生效無疑，被告辯稱其並未領取系爭貸款，自非可採。至
      於該筆款項嗣經被告於同日提領，並經原告以併入一筆六千九百萬元款項之方
      式，匯入訴外人長安公司之帳戶，僅屬借款人取得貸款後之用途問題，系爭消
      費借貸契約已因原告將借用物交付被告而成立，則不論被告是否確實使用該貸
      款，或將該貸款提領供他人使用，對於已成立之消費借貸契約，均不生影響。
（二）被告另辯稱原告主張被告存入九百元開戶當日，被告不在國內，無從開戶等語
      ，業據其提出內政部警政署入出境管理局國人入出境日期證明書一紙為證。按
      寄託物為代替物時，如約定寄託物之所有權移轉於受寄人，並由受寄人以種類
      、品質、數量相同之物返還者，為消費寄託。自受寄人受領該物時起，準用關
      於消費借貸之規定。又寄託物為金錢時，推定其為消費寄託。民法第六百零二
      條第一項、第六百零三條分別定有明文。又金融機關與客戶間之乙種活期存款
      契約，具有消費寄託之性質，有最高法院五十七年台上字第二九六五號判例足
      供參照。依該入出境日期證明書之記載，被告係於七十九年十二月十五日出境
      ，同月十八日入境，系爭帳戶存入九百元之十二月十七日被告固然不在國內；
      惟查，依系爭000-00-00000-0號活期存款帳戶之開戶印鑑卡以觀，其啟用日期
      為七十九年十二月十四日，開戶日期亦記載為同日，該印鑑卡並記載：「本戶
      向貴行往來憑右列印鑑共○式憑○式有效即請查照存驗‧‧‧等語」，足認系
      爭活期存款帳戶於七十九年十二月十四日即已開戶成立，而該帳戶復於同年十
      二月十七日存入九百元，足證被告已因簽立開戶印鑑卡而與原告就金錢寄託契
      約之意思表示達成一致，且寄託物亦已交付，應認兩造間之金錢寄託契約即該
      活期存款契約已具備要物性而成立生效。被告抗辯其未曾開立系爭活期存款帳
      戶，亦未自該帳戶領取貸款云云，揆諸前揭說明，自非可採。
（三）被告復抗辯開戶當日其不在國內，原告不可能當場將該活期存款存摺交付，若
      屬非當場交付之情形，原告迄未提出被告簽收之文件，無法證明被告有收受存
      摺等語。惟按消費借貸契約之成立，僅須當事人有借貸之合意，其中一方契約
      當事人並已交付借用物予他方當事人受領，消費借貸契約即告成立，而開立活
      期存款帳戶之金錢寄託契約，亦僅以當事人有寄託之意思表示，並已將寄託物
      交付，即為已足，而兩造就系爭活期存款帳戶之金錢寄託契約已有效成立等情
      ，均已詳如前述，至於是否交付存摺，或是否曾使用該存摺，雖屬開立帳戶之
      重要事項，但並非金錢寄託契約之成立或生效要件。是原告銀行八十三年十月
      四日（八三）業管字第九二八四號函固規定客戶未及時領回存摺者，應設簿登
      記並註明領回日期及客戶簽收欄；財政部台財錢發第○五一五六號亦函示所有
      乙種活期存款之存摺，必須交由客戶自行存執，各金融機構不得代為保管，遇
      有客戶未及領取存摺時，應即交由郵局寄還等語，惟上開函文僅係原告內部之
      作業規範，或財政部督促各銀行注意之行政事項，與法律上金錢寄託契約是否
      成立或其效力如何，實屬二事，被告以原告未能提出交付被告存摺之簽收文件
      ，違反前述規定，據以抗辯其不知帳戶開立及撥款之事實，並非有理。
（四）被告又辯稱其未曾繳交本件貸款本息，應係訴外人長安公司所繳納等語。查證
      人林明珠固證稱長安公司有交代要幫被告繳納本息等語，惟按消費借貸契約成
      立後，實際上究由何人負責繳交本息，實與已成立之消費借貸契約無關，是縱
      證人前揭所言屬實，亦不能遽而認定系爭消費借貸契約之當事人即為訴外人長
      安公司。故被告執前詞辯稱其非本件借款借用人云云，難以採信。
六、綜上所述，本件兩造有成立消費借貸契約之合意，原告復已將借款金錢交付被告
    ，置於被告可支配之狀況下，則系爭消費借貸契約即已成立生效。按消費借貸之
    借用人應於約定期限內，返還與借用物種類、品質、數量相同之物，民法第四百
    七十八條前段定有明文。原告主張被告就本件借款自八十九年六月二十八日起即
    未依約繳交本息，依兩造約定已喪失期限利益等情，有被告提出之約定書、繳款
    明細表在卷可考。從而原告依據消費借貸契約之法律關係，請求被告給付欠款八
    十四萬二千三百二十八元，及自八十九年六月二十九日起至清償日止，按年息百
    分之十點八九五計算之利息，並自八十九年七月二十九日起至清償日止，逾期清
    償在六個月以內者，按上開利率百分之十，逾期超過六個月者，超過部分按上開
    利率百分之二十計算違約金，為有理由，應予准許。又兩造均陳明願供擔保，聲
    請宣告假執行或免為假執行，經核均無不合，爰各酌定相當之擔保金額，併准許
    之。
七、本件判決事證已臻明確，兩造其餘攻擊防禦及舉證，核與判決無影響，爰不另一
    一論述，附此敘明。
八、據上論結，本件原告之訴為有理由，依民事訴訟法第七十八條、第三百九十條第
    二項、第三百九十二條，判決如主文。
中　　　華　　　民　　　國　　九十一　　年　　　一　　　月　　二十五　　日
                                        民事第二庭審判長法  官   丁蓓蓓
                                                        法  官   林玲玉
                                                        法  官   林庚棟
右為正本係照原本作成
如對本判決上訴，須於判決送達後廿日內向本院提出上訴狀
中　　　華　　　民　　　國　　九十一　　年　　　一　　　月　　二十五　　日
　　　　　　　　　　　　　　　　　　　　　　　　　　　　法院書記官　劉芳菊
